【裁判字號】    99,訴,1023
【裁判日期】    990521
【裁判案由】    毒品危害防制條例
【裁判全文】
臺灣板橋地方法院刑事判決              99年度訴字第1023號
公  訴  人  臺灣板橋地方法院檢察署檢察官
被      告  甲○○
上列被告因違反毒品危害防制條例案件，經檢察官提起公訴（99
年度毒偵字第1015號），被告於準備程序進行中，就被訴事實為
有罪之陳述，本院告知其簡式審判程序之旨，聽取當事人意見後
，裁定由受命法官獨任依簡式審判程序審理，茲判決如下：
    主  文
甲○○施用第一級毒品，累犯，處有期徒刑壹年。扣案如附表所
示之物沒收銷燬。
    事  實
一、甲○○前因施用第一、二級毒品案件，經本院以90年度毒聲
    字第3060號裁定送觀察、勒戒，因有繼續施用毒品之傾向，
    復經本院以90年度毒聲字第4670號裁定令入戒治處所施以強
    制戒治，於民國91年11月30日執行完畢釋放出所，並由臺灣
    板橋地方法院檢察署檢察官以92年度戒毒偵字第10號為不起
    訴處分確定。於前開強制戒治執行完畢釋放後5 年內，又因
    施用第一級毒品案件，經本院以96年度訴字第4073號判決判
    處有期徒刑8 月確定，於98年5 月22日執行完畢。詎仍不知
    悔改，另基於施用第一級毒品海洛因及第二級毒品甲基安非
    他命之犯意，於99年1 月20日上午9 時許，在臺北縣三重市
    ○○○街236 號5 樓住處，以將海洛因、甲基安非他命混合
    後，置入注射針筒（未扣案）加水液化後施打之方式，同時
    施用海洛因及甲基安非他命1 次。嗣於99年1 月20日上午11
    時許，在臺北縣蘆洲市○○路與得勝街口，為警查獲，並扣
    得如附表所示之物。
二、案經臺北縣政府警察局蘆洲分局報告臺灣板橋地方法院檢察
    署檢察官偵查起訴。
    理  由
一、上開犯罪事實，業經被告甲○○於本院審理時坦承不諱，而
    其為警查獲時所採集之尿液，經以酵素免疫分析法初步篩選
    ，再以氣相層析質譜儀分析法確認，確呈現嗎啡（施用海洛
    因之代謝物為嗎啡）及甲基安非他命陽性反應，有臺北縣政
    府警察局蘆洲分局偵辦毒品案件尿液代號對照表（代碼編號
    ：I0000000號）、臺灣檢驗科技股份有限公司濫用藥物檢驗
    報告（代碼編號：I0000000號）各1 份在卷可稽，並有扣案
    如附表所示之物可資佐證，足認被告之自白與事實相符。觀
    之事實欄所載被告前案紀錄，被告於初次經觀察、勒戒及強
    制戒治執行完畢釋放後5 年內，又因施用毒品犯行經追訴處
    罰，有臺灣高等法院被告前案紀錄表1 份附卷可憑，其再犯
    本案，已不屬毒品危害防制條例第20條規定之「初犯」或「
    5 年後再犯」，應依同條例第10條處罰（最高法院97年度第
    5 次刑事庭會議決議參照）。本案事證明確，被告犯行洵堪
    認定，應依法論科。
二、按海洛因、甲基安非他命分屬毒品危害防制條例第2 條第2
    項第1 款、第2 款規定之第一級、第二級毒品，核被告所為
    ，係犯毒品危害防制條例第10條第1 項、第2 項之施用第一
    級毒品罪及施用第二級毒品罪。其為前揭犯行而持有第一級
    毒品海洛因及第二級毒品甲基安非他命，持有之低度行為，
    應為施用之高度行為所吸收，不另論罪。被告將第一級毒品
    海洛因、第二級毒品甲基安非他命混合後施用，乃以一行為
    同時觸犯施用第一級毒品罪、施用第二級毒品罪，為想像競
    合犯，應從較重之施用第一級毒品罪處斷，公訴意旨認應予
    分論併罰，容有誤會。另被告有如事實欄所示之前案紀錄，
    於98年5 月22日執行完畢乙節，有臺灣高等法院被告前案紀
    錄表1 份存卷可參，其於有期徒刑執行完畢5 年內，故意再
    犯本件有期徒刑以上之罪，為累犯，應依刑法第47條第1 項
    之規定加重其刑。爰審酌被告已曾因相同犯行經戒毒處遇及
    追訴處罰，猶未能知所警惕，顯然漠視法令之禁制，惟其犯
    罪行為主要係戕害自身，且事後坦承犯行，犯後態度尚無不
    良，暨其施用毒品之動機、目的、素行等一切情狀，量處如
    主文所示之刑。扣案如附表所示之物為被告所有之海洛因，
    且係其為本案犯行所剩餘，業據被告供承在卷，除因鑑驗而
    用罄之部分外，餘應依毒品危害防制條例第18條第1 項前段
    規定沒收銷燬之。
據上論斷，應依刑事訴訟法第273 條之1 第1 項、第299 條第1
項前段，毒品危害防制條例第10條第1 項、第2 項、第18條第1
項前段，刑法第11條、第55條、第47條第1 項，判決如主文。
本案經檢察官陳宣每到庭執行職務。
中    華    民    國    99    年    5     月    21    日
                刑事第十五庭    法  官  許炎灶
以上正本證明與原本無異。
如不服本判決應於收受判決後10日內向本院提出上訴書狀，並應
敘述具體理由；其未敘述上訴理由者，應於上訴期間屆滿後20日
內向本院補提理由書（均須按他造當事人之人數附繕本）「切勿
逕送上級法院」。
                                書記官  屠衛民
中    華    民    國    99    年    5     月    21    日
附錄本案論罪科刑法條：毒品危害防制條例第10條。
毒品危害防制條例第10條
施用第一級毒品者，處6 月以上5 年以下有期徒刑。
施用第二級毒品者，處3 年以下有期徒刑。
附表：
┌─────────────────────────────────────┐
│查獲之第一級毒品                                                          │
├──┬─────┬──┬──┬──────────────────────┤
│編號│品      名│數量│單位│備                                        註│
├──┼─────┼──┼──┼──────────────────────┤
│ 1  │第一級毒品│1   │包  │第一級毒品海洛因（淨重0.4290公克，取樣0.00│
│    │海洛因    │    │    │  15公克，餘重0.4275公克）。                │
│    │          │    │    │含極微量第一級毒品海洛因殘渣且未析離之外包│
│    │          │    │    │  裝1 個，應併予沒收銷燬。                  │
│    │          │    │    │卷附交通部民用航空局航空醫務中心99年2 月8 │
│    │          │    │    │  日航藥鑑字第0990772 號毒品鑑定書1 份參照。│
└──┴─────┴──┴──┴──────────────────────┘

司法院資訊處製作；財團法人民間司法改革基金會備份。
